【裁判字號】    99,上易,572
【裁判日期】    990622
【裁判案由】    竊盜
【裁判全文】
臺灣高等法院高雄分院刑事判決         99年度上易字第572號
上  訴  人
即  被  告  甲○○
上列上訴人因竊盜案件，不服臺灣高雄地方法院99年度易字第36
5 號中華民國99年5 月5 日第一審判決（起訴案號：臺灣高雄地
方法院檢察署98年度速偵字第283 號），提起上訴，本院判決如
下：
    主  文
上訴駁回。
    理  由
一、按不服地方法院之第一審判決而上訴者，應向管轄第二審之
    高等法院為之。上訴書狀應敘述具體理由。第二審法院認為
    上訴書狀未敘述理由或上訴有第362 條前段之情形者，應以
    判決駁回之。刑事訴訟法第361 條第1 項、第2 項、第367
    條前段，分別定有明文。所謂具體理由，必係依據卷內既有
    訴訟資料或提出新事證，指摘或表明第一審判決有何採證認
    事、用法或量刑等足以影響判決本旨之不當或違法，而構成
    應予撤銷之具體事由，始克當之，例如：依憑證據法則具體
    指出所採證據何以不具證據能力，或依憑卷證資料，明確指
    出所為證據證明力之判斷如何違背經驗、論理法則，若僅泛
    言原判決認定事實錯誤、違背法令、量刑失之過重或輕縱，
    而未依上開意旨指出具體事由，或形式上雖已指出具體事由
    ，然該事由縱使屬實，亦不足以認為原判決有何不當或違法
    者，如對於不具有調查必要性之證據，法院未依聲請調查亦
    未說明理由，或援用證據不當，但除去該證據仍應為同一事
    實之認定，皆難謂係具體理由，俾與第二審上訴制度旨在請
    求第二審法院撤銷、變更第一審不當或違法之判決，以實現
    個案救濟之立法目的相契合，並節制濫行上訴，有最高法院
    97年度臺上字第892 號判決要旨參照。再者，最高法院65年
    臺上字第2836號判例要旨指出：「上訴於第三審法院，其上
    訴書狀應敘述上訴之理由，為刑事訴訟法第382 條第1 項所
    明定。本件原審檢察官提出之上訴書，僅云『茲據告訴人某
    甲具狀請求提起上訴前來，經核內容，尚非顯無理由，檢附
    原書狀，提起第三審上訴，請予法辦』，並無一語指摘原判
    決如何違背法令，及該書狀內容如何尚非顯無理由。刑事訴
    訟法既無上訴理由得引用或檢附其他文件代替之規定，揆之
    首開說明，其上訴程式自屬不合」；同院69年臺上字第2724
    號判例要旨亦表示：「刑事訴訟法第382 條第1 項所謂上訴
    書狀應敘述上訴之理由，係指上訴書狀本身應敘述上訴理由
    而言，非可引用或檢附其他文書代替，以為上訴之理由。蓋
    刑事訴訟法規定各種文書之制作，應具備一定之程式，其得
    引用其他文書者，必有特別之規定始可，如刑事訴訟法第48
    條、第37 3條。否則，即難認其上訴已合法律上之程式。」
    修正後刑事訴訟法第361 條、第367 條規定與第382 條第1
    項規定之意旨相合，自應為相同之適用。易言之，不服地方
    法院之第一審判決而上訴者，須提出上訴書狀，並於上訴狀
    記載具體理由，同時應於上訴狀本身內敘明上訴之理由，不
    得引用或檢附其他文書代替，以為上訴之理由。上訴書狀若
    引用或檢附其他文書代替，以為上訴理由者，該引用或檢附
    之其他文書內容，非屬上訴書狀之內容，故上訴書狀是否敘
    述具體理由，應就所引用或檢附之文書以外之內容加以觀察
    、判斷，若除去該引用、檢附之文書外，其餘部分之敘述，
    不能認係具體理由者，上訴即非合法。
二、被告上訴意旨略以：被告已坦承犯行，又被告雖前往高雄縣
    鳥松鄉○○街鳥松國小預定地管理室，竊取鋁製紗門，然將
    鋁製紗門置於牆角旁，並無取走之意思，顯已放棄竊盜犯意
    ，犯意既已中止，屬於未遂犯，應類推減輕其刑，原審判決
    未加以減輕其刑，有不備理由之處，爰依刑事訴訟法第344
    條第3 項、第361 條提起上訴等語。
三、經核：
（一）被告所為之上開犯罪事實，除據被告坦承不諱外，並有證
      人黃金水、范秋芬於警詢中之證述，以及高雄縣政府警察
      局仁武分局搜索扣押筆錄、扣押物品目錄表、贓物認領保
      管單各1 紙及現場照片5 張在卷可稽，復有活動扳手2 支
      、固定扳手3 支、螺絲起子4 支、剪刀2 支、平口鉗1 把
      等物扣案足憑，足認被告上開自白核與事實相符，被告係
      犯刑法第321 條第1 項第3 款之攜帶兇器竊盜罪。被告前
      因竊盜、施用毒品等案件，經原審分別判處有期徒刑4 月
      、6 月、6 月、10月、10月、4 月、11月確定，嗣經減刑
      並定應執行刑為有期徒刑2 年7 月，於98年9 月12日縮刑
      期滿執行完畢之事實，有臺灣高等法院被告前案紀錄表1
      份在卷可參，其於有期徒刑執行完畢後5 年內，再故意犯
      本件有期徒刑以上之罪，屬於累犯，應依刑法第47條第1
      項之規定加重其刑。
（二）細繹原審判決對於被告成立加重竊盜罪，依法而為論科，
      已敘述其所憑之證據及其認定之理由，復敘明審酌被告為
      累犯，犯後坦承犯行之態度、犯罪之動機、目的、手段、
      所竊取物品之價值等情狀而就被告所犯量處有期徒刑10月
      ，其量刑亦稱允當，並無輕重相差懸殊等裁量權濫用之情
      形。核原判決認事用法，均無不當，量刑亦屬妥適，從形
      式上予之審查，並無違背法令之情形。關於被告提起上訴
      所指摘因己意而終止犯行，應依法減刑云云，然被告屬於
      既遂犯，已據原審判決於理由內說明詳盡，揆諸被告之上
      訴理由，其對於原判決究竟有何認定事實、適用法律及量
      刑等事項之違法或不當之具體情形，並未依據卷內資料為
      具體之指摘，被告就原審已審酌事項復為爭執據為上訴理
      由，並空泛指稱原審判決尚有理由不備云云，依首揭說明
      ，本件上訴不合上訴之法定要件，應予駁回，並不經言詞
      辯論為之。
中    華    民    國    99    年    6     月    22    日
                  刑事第六庭    審判長法  官  王憲義
                                      法  官  邱永貴
                                      法  官  簡志瑩
以上正本證明與原本無異。
不得上訴。
中    華    民    國    99    年    6     月    22    日
                                      書記官  吳新貞
附錄本判決論罪科刑法條：
中華民國刑法第321條第1項第3款
犯竊盜罪而有下列情形之一者，處6 月以上、5 年以下有期徒刑
：
三、攜帶兇器而犯之者。

司法院資訊處製作；財團法人民間司法改革基金會備份。
